臺灣新竹地方法院民事判決　九十一年度竹簡字第八六號
　　原　　　告　丙○○
　　被　　　告　乙○○
　　訴訟代理人　甲○○
右當事人間請求給付會款事件，本院判決如左：
    主      文
被告應給付原告新台幣參拾參萬柒仟捌佰伍拾元，及自民國九十年五月七日起至清償
日止，按年息百分之五計算之利息。
訴訟費用由被告負擔。
本判決得假執行。
    事實及理由
一、原告之聲明：被告應給付原告新台幣（下同）三十三萬七千八百五十元，及自民
    國九十年五月七日起至清償日止，按年息百分之五計算之利息。
二、事實摘要：
    原告起訴主張：被告於民國（下同）八十七年十月及八十八年十二月間，分別以
    洪明賢、洪啟文、甲○○名義參加以原告為會首之互助會三會。八十七年十月互
    助會會款每會二萬元，連會首共計二十五會，被告以洪明賢、洪啟文名義分別於
    八十八年五月一日（即第八會）、八十八年三月（即第六會）得標，並分別由被
    告得款五十萬七千三百五十元及四十九萬九千六百五十元。又八十八年十二月互
    助會會款為每會二萬元，連會首共十八會，被告以甲○○名義於八十九年五月一
    日（即第六會）得標，並由被告得款二十九萬四千四百元。被告於標得會款後，
    即應每月繳付會款六萬七千九百五十元，詎被告自八十九年八月起即拒付會款，
    上開互助會均已到期，累計被告積欠會款三十三萬七千八百五十元，經催討無效
    ，爰依互助會之法律關係，訴請被告如數給付，且因按前開互助會會單分別約定
    ，於每月三十日、一日開標，各會員並應於翌日起五日內付清會款，故原告統一
    自九十年五月一日互助會結束後第六日即九十年五月七日起算遲延利息，並提出
    互助會單二紙及收據三紙為證。被告則對原告之主張均無意見，自認其自八十九
    年八月起未付會款，但稱目前無能力支付，希望從薪水中分期攤還給原告等語。
三、法院之判斷：
（一）本件原告主張之事實，業據提出互助會單二紙及收據三紙為證，且為被告所不
      爭，自堪信為真實。
（二）原告依互助會之法律關係，訴請被告給付如主文所示金額，並無不合，應予准
      許。
（三）本件為本於合會有所請求而涉訟，爰依職權宣告假執行。至原告請求願供擔保
      宣告假執行部分，僅係促請本院為上開宣告假執行之職權發動，併予敘明。
四、據上論結，本件原告之訴為有理由，依民事訴訟法第四百三十六條第二項、第三
    百八十五條第一項前段、第七十八條、第三百八十九條第一項第三款，判決如主
    文。
中　　　華　　　民　　　國　　九十一　　年　　　四　　　月　  　三十　　日
                                  臺灣新竹地方法院民事第二庭
~B法　　　官　楊明箴
右為正本係照原本作成。
如對本判決上訴，須於判決送達後廿日內向本院提出上訴狀。
~B法院書記官　楊靜芳
中　　　華　　　民　　　國　　九十一　　年　　　四　　　月　　  三十　　日
